# 子公司分次增资稀释股权，合并层面的处理

提问人：michaelhtts 时间：2016-04-12 10:49:51
问题： 全资子公司引进外部投资者（少数股东），协议中规定认购的股权款总共 100 万，分次缴纳如，如 1 季度缴纳50%， 2 季度缴纳剩余50%。增资完成后母公司持股80%，子公司在一季度变更营业执照，注册资本增加 100 万，账上只确认 1 季度实际收到新增的实收资本，按照协议少数股东虽然只缴纳了50%的认购款，但是享有其应缴纳全款后的权益。在 1 季度末母公司在编制合并报表的时候，合并层面因少数股东增资造成母公司持股比例下降的计算时
根据准则 33 号： 应当按照增资前的母公司股权比例计算其在增资前子公司账面净资产中的份额，该份额与增资后按母公司持股比例计算的在增资后子公司账面净资产份额之间的差额计入资本公积，资本公积不足冲减的，调整留存收益
此案例在计算增资后按母公司持股比例计算的在增资后子公司账面净资产份额时是用80%还是别的比例？如果用80%是否涉及 1 季度和 2 季度合并层面的资本公积会有变化？
没想明白，请指教。

回答人：chenyiwei
因为“按照协议少数股东虽然只缴纳了50%的认购款，但是享有其应缴纳全款后的权益”，所以少数股东权益和少数股东损益应按 20 ％的比例计算。其中少数股东权益为少数股东第一次出资后的净资产额乘以 20 ％。后续二季度第二批出资到位后，按照该第二批出资金额的 80 ％增加资本公积， 20 ％增加少数股东权益。也就是合并报表层面的资本公积和少数股东权益随着少数股东的分次出资而分次调整到位。